臺灣桃園地方法院小額民事判決   
111年度桃小字第325號
原告  沈萬女
被告  陳怡潔
上列當事人間損害賠償(交通)事件，本院於民國111年4月13日言
詞辯論終結，判決如下：
    主  文
被告應給付原告新臺幣陸萬貳仟貳佰壹拾壹元，及自民國一百一
十年十二月十一日起至清償日止，按年息百分之五計算之利息。
原告其餘之訴駁回。
訴訟費用新臺幣壹仟元由被告負擔新臺幣玖佰肆拾元，餘由原告
負擔。
本判決第一項得假執行。
原告其餘假執行之聲請駁回。
    事實及理由
一、被告經合法通知，未於言詞辯論期日到場，核無民事訴訟法
    第386條各款所列情形，爰依同法第436條之23準用第436條
    第2項適用同法第385條第1項規定，依原告聲請，由其一造
    辯論而為判決。
二、原告主張：被告於民國110年7月8日晚間，駕駛車號000-000
    0自用小客車（下稱肇事車輛），行經桃園市桃園區經國路
    與南平路口時，理應注意依標線指示行駛，竟貿然橫越雙白
    實線變換車道，撞擊伊所有車號000-0000自用小客車（下稱
    系爭車輛），致系爭車輛受損，伊因此支出修繕費新臺幣（
    下同）21,500元（含零件費1,500元、烤漆費16,000元、工
    資4,000元），及車體受損部位重新包膜費45,000元，爰依
    侵權行為法律關係提起本訴等語。並聲明：被告應給付原告
    66,500元，及自起訴狀繕本送達翌日起至清償日止，按年息
    5％計算之利息；請依職權宣告假執行。
三、被告未於言詞辯論期日到場，亦未提出書狀作何聲明或陳述
    。
四、按因故意或過失，不法侵害他人之權利者，負損害賠償責任
    ；汽車、機車或其他非依軌道行駛之動力車輛，在使用中加
    損害於他人者，駕駛人應賠償因此所生之損害，民法第184
    條第1項前段、第191條之2前段分別定有明文。次按雙白實
    線設於路段中，用以分隔同向車道，並禁止變換車道，道路
    交通標誌標線號誌設置規則第149條第1款第7目規定甚明。
    經查，原告主張被告於上開時地駕駛肇事車輛，未依標線指
    示貿然橫越雙白實線變換車道，致系爭車輛受損，原告因此
    支出修繕費及車體重新包膜費等情，業據提出道路交通事故
    當事人登記聯單、初步分析研判表、現場圖、現場照片、車
    損照片、估價單及統一發票等件為佐，並經本院向桃園市政
    府警察局交通警察大隊調取本件事故調查卷宗核閱無訛。且
    被告已於相當時期受合法通知，而未於言詞辯論期日到場，
    復未提出書狀以為爭執，依民事訴訟法第436條之23、第436
    條第2項、第280條第3項前段準用同條第1項之規定，應視同
    自認，堪信原告之主張為真實。是原告請求被告負侵權行為
    損害賠償責任，自屬有據。
五、另按不法毀損他人之物者，被害人得請求賠償其物因毀損所
    減少之價額，民法第196條定有明文。又依上開規定請求賠
    償物被毀損所減少之價額，得以修復費用為估定之標準，但
    以必要者為限（例如：修理材料以新品換舊品，應予折舊）
    ，最高法院77年度第9次民事庭會議決議可資參照。經查，
    原告主張系爭車輛修繕費為21,500元（含零件費1,500元、
    烤漆費16,000元、工資4,000元），車體受損部位重新包膜
    費為45,000元等情，固據提出估價單及統一發票為證。惟依
    前揭說明，系爭車輛之修復既以新零件更換被毀損之舊零件
    ，自應將零件折舊部分予以扣除。又依行政院所頒固定資產
    耐用年數表及固定資產折舊率之規定，非運輸業用客車、貨
    車之耐用年數為5年，依定率遞減法每年折舊1000分之369，
    另依營利事業所得稅查核準則第95條第6項規定，固定資產
    提列折舊採用定率遞減法者，以1年為計算單位，其使用期
    間未滿1年者，按實際使用之月數相當於全年之比例計算之
    ，不滿1月者，以1月計。而系爭車輛於110年4月出廠，迄本
    件車禍發生時已使用3月，則修繕所需零件扣除折舊後之費
    用估定為1,362元（計算式詳見附表一），加計無須折舊之
    烤漆費16,000及工資4,000元，系爭車輛必要修繕費為21,36
    2元。另查，系爭車輛之車體包膜既因本件車禍受損，被告
    自應負回復原狀之責，茲審酌車體包膜與車體結合後已屬車
    體之一部，其耐用年數與系爭車輛同為5年，又原告所提估
    價單並未區分材料與工資，應認係連工帶料而不可分，且原
    告復未能舉證證明其中材料費及工資之各別金額，自應對被
    告為有利之認定，逕依估價單總金額估算折舊，故回復車體
    包膜之必要費用為40,849元（計算式詳見附表二）。是原告
    得向被告請求之金額合計62,211元。
六、末按給付無確定期限者，債務人於債權人得請求給付時，經
    其催告而未為給付，自受催告時起，負遲延責任。其經債權
    人起訴而送達訴狀，或依督促程序送達支付命令，或為其他
    相類之行為者，與催告有同一之效力；又遲延之債務，以支
    付金錢為標的者，債權人得請求依法定利率計算之遲延利息
    ；而應付利息之債務，其利率未經約定，亦無法律可據者，
    週年利率為5%，民法第229條第2項、第233條第1項前段及第
    203條分別定有明文。本件原告對被告之損害賠償債權，係
    以支付金錢為標的，無確定期限，又未約定利息，則被告應
    自受催告時起，負遲延責任。是原告就上述得請求之金額，
    併請求自起訴狀繕本送達被告之翌日即110年12月11日起至
    清償日止，按年息5%計算之利息，同為有據。
七、綜上所述，原告依侵權行為法律關係，請求被告給付如主文
    第1項所示，為有理由，應予准許，逾此部分，則無理由，
    應予駁回。
八、本件原告勝訴部分係依小額訴訟程序所為被告敗訴之判決，
    爰依民事訴訟法第436條之20規定，依職權宣告假執行。至
    原告敗訴部分，其假執行之聲請駁回。
九、訴訟費用負擔之依據：民事訴訟法第79條。並依同法第436
    條之19第1項之規定，確定訴訟費用之負擔如主文第3項所示
    。
中　　華　　民　　國　　111 　年　　4 　　月　　28　　日
                      桃園簡易庭  法  官  魏于傑
以上為正本係照原本作成。
如不服本判決，應於送達後20日內，向本院提出上訴狀並表明上
訴理由，如於本判決宣示後送達前提起上訴者，應於判決送達後
20日內補提上訴理由書（須附繕本）。
如委任律師提起上訴者，應一併繳納上訴審裁判費。   
中　　華　　民　　國　  111   年　  4 　　月　　28  　日
                              書記官  黃文琪
附錄：
一、民事訴訟法第436條之24第2項
    對於前項第一審裁判之上訴或抗告，非以其違背法令為理  
    由，不得為之。
二、民事訴訟法第436條之25
    上訴狀內應記載上訴理由，表明下列各款事項︰
      原判決所違背之法令及其具體內容。
      依訴訟資料可認為原判決有違背法令之具體事實。
三、民事訴訟法第471條第1項（依同法第436條之32第2項規定於
    小額事件之上訴程序準用之）
    上訴狀內未表明上訴理由者，上訴人應於提起上訴後二十日
    內，提出理由書於原第二審法院；未提出者，毋庸命其補  
    正，由原第二審法院以裁定駁回之。

附表一  折舊時間           金額 第1年折舊值        1,500×0.369×(3/12)=138 第1年折舊後價值    1,500-138=1,362  

附表二  折舊時間           金額 第1年折舊值        45,000×0.369×(3/12)=4,151 第1年折舊後價值    45,000-4,151=40,849